# 关于代理云服务收取返佣，应按净额还是全额确认收入

提问人：taocean 时间：2020-11-06 16:33:08
请问陈版@chenyiwei，我公司为软件企业，作为阿里云、华为云等的代理商，我公司向客户提供阿里云、华为云等云服务产品，我公司向客户的销售云服务产品的收入、向云服务供应商采购的成本相等，我公司根据客户实际消费的云服务金额向阿里云、华为云等收取返佣，请问我公司应按全额确认收入（同时确认收入、成本），还是净额确认收入（只确认佣金收入）？谢谢！

回答人：chenyiwei
从你说的情况看，你是阿里、华为云的代理商，客户也知道不是你公司直接提供的服务，或者说相关服务在交付给客户之前并不由你公司控制，且收入来源是阿里、华为等云服务商的返佣，故应按照净额法核算。